臺灣臺南地方法院民事裁定
109年度訴字第786號
上  訴  人
即  原  告  陳品杰  
被  上訴人
即  被  告  徐錦銘  
上列當事人間請求確認抵押權不存在等事件，上訴人對於本院民
國110年2月26日109年度訴字第786號第一審判決不服，提起第二
審上訴，本院裁定如下：
    主  文
上訴人應於本裁定送達翌日起五日內，繳納第二審裁判費新臺幣
捌仟壹佰元，逾期不補正，即駁回其上訴。
    理  由
一、按提起民事第二審上訴，應依民事訴訟法第77條之16之規定
    繳納裁判費，此為必須具備之程式。上訴不合程式或有其他
    不合法之情形而可以補正者，原第一審法院應定期間命其補
    正，如不於期間內補正，應以裁定駁回之，同法第442條第2
    項亦有明文。次按訴訟標的之價額，由法院核定；核定訴訟
    標的之價額，以起訴時之交易價額為準；無交易價額者，以
    原告就訴訟標的所有之利益為準；因債權之擔保涉訟，以所
    擔保之債權額為準；如供擔保之物其價額少於債權額時，以
    該物之價額為準，同法第77條之1第1項、第2項及第77條之6
    亦有明文。
二、經查：
　㈠上訴人起訴請求⒈確認被上訴人對上訴人所有坐落臺南市○○區
    ○○段0000○0000地號土地（下稱系爭土地）所有權全部，於
    民國108年4月9日經臺南市永康地政事務所以普字第34030號
    登記擔保債權總金額新臺幣（下同）80萬元之普通抵押權（
    下稱系爭抵押權），於超過30萬6,311元部分之債權不存在
    ；⒉被上訴人應將系爭抵押權之設定登記，於超過擔保債權
    金額30萬6,311元範圍之部分塗銷。經本院110年2月26日109
    年度訴字第786號第一審判決（下稱原判決）駁回在案，上
    訴人不服，提起第二審上訴，其上訴聲明除原判決廢棄外，
    其餘與起訴聲明相同。
　㈡上訴人所提起之本件訴訟，核屬因債權之擔保而涉訟，揆諸
    前揭說明，其上訴之訴訟標的價額應依民事訴訟法第77條之
    6規定核定之。而上訴人主張系爭抵押權所擔保之債權額於
    超過30萬6,311元之部分（即49萬3,689元，計算式：80萬元
    －30萬6,311元＝49萬3,689元）不存在，該債權額並未高於系
    爭土地於上訴人起訴時之價額630萬0,504元（計算方式詳如
    附表），則上訴人提起本件上訴之訴訟標的價額應以49萬3,
    689元核定之。
　㈢從而，上訴人提起上訴之訴訟標的價額為49萬3,689元，應徵
    收第二審裁判費8,100元，茲依民事訴訟法第442條第2項前
    段之規定，限上訴人於本裁定送達翌日起5日內如數向本院
    繳納，逾期不補正，即駁回其上訴。
三、爰裁定如主文。 　
中　　華　　民　　國　　110 　年　　4 　　月　　15　　日
                  民事第五庭　法  官　陳尹捷
以上正本證明與原本無異。
如不服本裁定關於訴訟標的價額之核定，得於收受裁定正本後10
日內向本院提出抗告狀，並繳納抗告裁判費新臺幣1,000元整；
其餘關於命補繳裁判費部分，不得抗告。
中　　華　　民　　國　　110 　年　　4 　　月　　15　　日
                              書記官　曾美滋            
附表：
編號   地     號   面    積  (平方公尺) 109年度每平方公尺之公告土地現值 抵押權設定之權利範圍 土 地 價 額  1 臺南市○○區 ○○段0000地號 93.23 3萬2,400元 全部 302萬0,652元  2 臺南市○○區 ○○段0000地號 101.23 3萬2,400元 全部 327萬9,852元 　　　　　　　　　　　　　　　　　　　　　　　　　        合計：630萬0,504元